# 其他应收应付款出现大金额的代收代垫款在现金流量表改如何反应

提问人：liubin988513 时间：2012-03-13 17:01:40
回复 胖胖虎 的帖子
通常情况下，现金流量应当分别按照现金流入和现金流出总额列报，从而全面揭示企业现金 流量的方向、规模和结构。但是，下列各项可以按照净额列报： 1.代客户收取或支付的现金以及周转快、金额大、期限短项目的现金流入和现金流出。例如， 证券公司代收的客户证券买卖交割费、印花税等，旅游公司代游客支付的房费、餐费、交通费、 文娱费、行李托运费、门票费、票务费、签证费等费用。2.金融企业的有关项目，主要指期限较 短、流动性强的项目。对于商业银行而言，主要包括短期贷款发放与收回的贷款本金、活期存款 的吸收与支付、同业存款和存放同业款项的存取、向其他金融企业拆入拆出资金等净额；对于保 险公司而言，主要包括再保险业务收到或支付的现金净额；对于证券公司而言，主要包括自营证 券和代理业务收到或支付的现金净额等。 上述这些项目由于周转快，在企业停留的时间短，企业加以利用的余地比较小，净额更能说 明其对企业支付能力、偿债能力的影响；反之，如果以总额反映，反而会对评价企业的支付能力 和偿债能力、分析企业的未来现金流量产生误导。
我周围的人，编制现金流量表，对“其他应收”“其他应付款”几乎都是期初期末轧差列报的，好像与书上讲的不一样。请各位老师指点。

回答人：chenyiwei
严格来说，只有符合准则规定的净额列报条件的情形，才能按净额列示，否则应当分别列示现金流入和现金流出。